【裁判字號】    98,上訴,783
【裁判日期】    980223
【裁判案由】    毒品危害防制條例
【裁判全文】
臺灣高等法院刑事判決                 98年度上訴字第783號
上  訴  人
即  被  告  甲○○
                    （現於臺灣桃園監獄執行中）
上列上訴人即被告因違反毒品危害防制條例案件，不服臺灣桃園
地方法院九十七年度審訴字第三二四七號，中華民國九十七年十
二月三十一日第一審判決（起訴案號：臺灣桃園地方法院檢察署
九十七年度毒偵字第五六三六號），提起上訴，本院判決如下：
    主  文
上訴駁回。
    理  由
一、依刑事訴訟法第三百五十條、第三百六十一條、第三百六十
    二條、第三百六十七條規定，不服地方法院之第一審判決而
    上訴者，須提出上訴書狀，並應敘述具體理由，此為上訴必
    備之程式；其所提出之書狀未敘述上訴理由，或僅曾以言詞
    陳述上訴理由者，均應於上訴期間屆滿後二十日內補提理由
    書於第一審法院；第一審法院經形式審查，認逾期未補提上
    訴理由者，應定期間先命補正，逾期未補正者，為上訴不合
    法律上之程式，應以裁定駁回；倘已提出上訴理由，但所提
    非屬具體理由者，則由第二審法院以上訴不合法律上之程式
    ，判決駁回。而所謂具體理由，必係依據卷內既有訴訟資料
    或提出新事證，指摘或表明第一審判決有何採證認事用法或
    量刑等足以影響判決本旨之不當或違法，而構成應予撤銷之
    具體事由，始克當之（例如：依憑證據法則具體指出所採證
    據何以不具證據能力，或依憑卷證資料，明確指出所為證據
    證明力之判斷如何違背經驗、論理法則）；倘僅泛言原判決
    認定事實錯誤、違背法令、量刑失之過重或輕縱，而未依上
    揭意旨指出具體事由，或形式上雖已指出具體事由，然該事
    由縱使屬實亦不足以認為原判決有何不當或違法者（例如：
    對不具有調查必要性之證據，法院未依聲請調查亦未說明理
    由，或援用證據不當，但除去該證據仍應為同一事實認定）
    ，皆難謂係具體理由，俾與第二審上訴制度旨在請求第二審
    法院撤銷、變更第一審不當或違法之判決，以實現個案救濟
    之立法目的相契合，並節制濫行上訴，此有最高法院九十七
    年度台上字第八九二號判決意旨可資參照。
二、原審判決認上訴人即被告甲○○基於施用第一級毒品海洛因
    之犯意，於民國九十七年九月二十四日上午某時許，在桃園
    縣桃園市○○街四十七號五樓之七住處，以將海洛因摻水稀
    釋置入注射針筒後施打之方式，施用第一級毒品海洛因一次
    之犯行，係依被告在審理中之自白（見原審卷第三十頁），
    及卷附臺灣檢驗科技股份有限公司之尿液鑑定報告書（見偵
    卷第四十八頁）等證據，為其認定依據，並說明被告此部分
    犯行與其前案九十七年五月二十六日施用毒品海洛因之時間
    相距四月，與接續犯無涉，依累犯加重其刑後，審酌其前已
    有施用毒品前科，於本件復另行施用第一級毒品，顯見意志
    不堅，缺乏勒戒動機，且施用毒品足以導致精神障礙、性格
    異常，甚至造成生命危險，戕害一己身體健康，惟念其犯後
    尚能坦承犯行、態度尚可等一切情狀，量處有期徒刑八月，
    核無違誤。
三、被告甲○○上訴理由略以：本案警方係於九十七年九月二十
    四日下午一時十五分許，強行進入被告住處搜索，並採尿送
    驗，警方採尿違反刑事訴訟法第一百二十八條之規定，故其
    驗尿報告不能作為本案之證據云云。
四、查被告甲○○涉犯施用第一級毒品海洛因罪，原審依累犯加
    重其刑後，諭知施用第一級毒品處有期徒刑八月之刑度，業
    已詳細說明適用之法律及審查之依據，尚無違法不當之處。
    被告以警方違法搜索為由提起上訴，惟其於原審並未為相關
    之抗辯，而本案係警方於九十七年九月二十四日下午一時許
    ，在桃園縣桃園市○○街四十七號前，逮捕毒品通緝犯即被
    告之女友李永鳳，經李永鳳及同行之被告同意後，進入上址
    五樓之七屋內查看，當場在被告所承租房屋之電視櫃上發現
    毒品海洛因殘渣袋，並在垃圾桶內發現注射針筒等證物，客
    觀上在場之人至少涉嫌持有毒品犯罪，警方旋將屋主即被告
    以「現行犯」逮捕，並採尿送驗，此有李永鳳及甲○○之警
    詢筆錄、現場照片、拘提逮捕通知書勾選逮捕事由各一件在
    卷可稽（見偵查卷第十七、二十八、三十四頁）。被告既係
    依刑事訴訟法第八十八條規定到案，自無違法採尿之問題，
    且被告之逮捕事由已明載於通知書上，有相關筆錄可證，被
    告所執上訴理由顯非依據卷內資料為具體指摘，堪認係未附
    具體理由提起上訴。綜上說明，被告上訴不合法律上之程式
    ，應予駁回，且不經言詞辯論為之。
五、應依刑事訴訟法第三百六十七條前段、第三百七十二條，判
    決如主文。
中    華    民    國    98    年    2     月    23    日
                  刑事第四庭  審判長法  官  陳筱珮
                                    法  官  周煙平
                                    法  官  鄭水銓
以上正本證明與原本無異。
如不服本判決，應於收受送達後十日內向本院提出上訴書狀，其
未敘述上訴之理由者，並得於提起上訴後十日內向本院補提理由
書狀（均須按他造當事人之人數附繕本）。
                                    書記官  劉貞達
中    華    民    國    98    年    2     月    23    日


司法院資訊處製作；財團法人民間司法改革基金會備份。
